# 请教陈版，多边基金赠款相关账务处理问题

提问人：vampirebfxy 时间：2020-01-08 23:51:05
A公司于 2018 年底与环境保护部签署了HCFCs生产配额等比例削减合同，永久削减生产配额 600 吨，环境保护部给与相应的赠款资金作为对削减配额的补偿。
财务条款：赠款资金用于补偿削减配额带来的各种损失，优先用于下岗员工补偿；应设立辅助明细账，用于专项会计核算。
合同有效期为 2022 年 9 月 30 日。
A单位于 2019 年收到50%的赠款资金该如何进行账务处理？（预计不会因为削减配额而造成停工损失，也不会发生下岗员工补偿。）
谢谢~~

回答人：chenyiwei
首先梳理因缩减配额导致的各项直接支出损失，以及能以货币计量且明确归属年度的间接损失。如果可以明确对应，则将这部分支出递延到后续期间损失发生时，采用系统、合理的方式将补偿款转入递延收益；补偿款超出可明确对应的未来支出和损失的部分，直接计入收到当期的营业外收入。